臺灣臺中地方法院行政訴訟判決
110年度交字第450號
原      告  陳彥霖  

被      告  臺中市交通事件裁決處
                      設臺中市○○區○○○路00號
代  表  人  黃士哲    住同上
訴訟代理人  黃曉妍律師
上列當事人間交通裁決事件，原告不服被告民國110年11月8日中
市裁字第68-GDH992350號裁決書，提起行政訴訟，本院判決如下
：
    主  文
原告之訴駁回。
訴訟費用新臺幣參佰元由原告負擔。
    事實及理由
一、程序事項：按行政訴訟法第237條之7規定，交通裁決事件之
    裁判，得不經言詞辯論為之。本件屬交通裁決事件，依兩造
    所述各節及卷內資料其事證已臻明確，本院認無經言詞辯論
    之必要，爰不經言詞辯論而為判決。
二、事實概要：
　　原告所有號牌G3V-858號普通重型機車(下稱系爭車輛）於民
    國110年9月10日11時29分許，行經臺中市西區民權路近原子
    街口，因「限速50公里，經檢定合格儀器測照，時速62公里
    ，超速12公里」之違規行為，為臺中市政府警察局第一分局
    （下稱舉發機關）員警認定該車違反道路交通管理處罰條例
    第40條之規定，逕行對車主即原告掣開第GDH992350號舉發
    違反道路交通管理事件通知單。原告未於到案期限檢具事證
    及應歸責人相關資料，向被告告知應歸責人，被告即依道路
    交通管理處罰條例第85條第4項規定，推定原告有過失，並
    依道路交通管理處罰條例第85條第1項後段「仍依本條例各
    該違反條款規定處罰」之規定，續於110年11月8日以中市裁
    字第68-GDH992350號裁決書（下稱原處分），依道路交通管
    理處罰條例第40條、第63條第1項第1款及「違反道路交通管
    理事件統一裁罰基準表」之規定，按期限內到案之基準，裁
    處原告第1階段罰鍰新臺幣（下同）1,200元並記違規點數1
    點。
三、原告主張略以：
　　原告有速度恐懼症，市區一直以時速20-30公里速度行駛，
    趕時間時會到時速40公里左右，再快車子油門也催不動了，
    舉發機關的照片，明顯敷衍行事，與原告要求調閱路上監視
    器內容不合，無法證明有違法超速實證，被告表示執勤前有
    設置固定式警示號牌，但對於不會超速的人，這個警示牌是
    可以作為證明嗎？檢查儀器合格(有效期限110年12月31日，
    都快過期了)，儀器就一定不會有問題嗎？快門一照就表示
    原告超速了嗎？時速62公里，衣服、頭髮都應該有飛揚的狀
    態，本人長髮、衣服並無如此狀態等語。並聲明：原處分撤
    銷。
四、被告答辯略以：
    道路主管機關已於違規地點之上游100-300公尺設置「測速
    取締標誌」，標誌未遭遮蔽，合於道路交通管理處罰條例第
    7條之2規定。原告雖否認超速行為，惟本件測速儀係經濟部
    標準檢驗局檢測合格，違規當時尚在有效期限內，所得測的
    速度正確性已獲擔保，原告並未舉證證明測速器有何故障情
    事，被告自難逕為對原告有利之認定等語。並聲明：原告之
    訴駁回。
五、本院之判斷：
(一)按「汽車駕駛人，行車速度，超過規定之最高時速，或低於
    規定之最低時速，除有第43條第1項第2款情形外，處新臺幣
    1千2百元以上2千4百元以下罰鍰。」、「汽車駕駛人有下列
    各款所列條款之一者，除依原條款處罰鍰外，並予記點：一
    、有……第40條……情形之一者，各記違規點數1點。」道
    路交通管理處罰條例第40條、第63條第1項第1款定有明文。
    又依違反道路交通管理事件統一裁罰基準表之規定，機車駕
    駛人行車速度，超過規定之最高時速20公里以內，期限內繳
    納罰鍰或到案聽候裁決者，統一裁罰基準1,200元，並記違
    規點數1點。
(二)依本件超速違規之測速採證相片（見本院卷第51頁）所示，
    日期：2021/09/10、時間：11：29：40  超速、主機：RLRD
    P、地點：臺中市西區民權路近原子街口、速限：50Km/h、
    車速：62Km/h 車尾、序號：8057、範圍：4、證號：M0GA00
    00000A，且經檢視受測車輛即為系爭車輛（車牌號碼為000-
    000號）無誤。又本件舉發超速違規之雷達測速儀（廠牌為S
    UNHOUSE、型號為RLRDP、器號為14K03、檢定合格單號碼為M
    0GA0000000A）業於109年12月11日檢定合格，有效期限至11
    0年12月31日止。上開資料與測速採證相片所示：「證號：M
    0GA0000000A、主機器號：RLRDP」互核相符，有經濟部標準
    檢驗局委託財團法人台灣商品檢測驗證中心核發雷達測速儀
    檢定合格證書（見本院卷第93頁反面）在卷可按。而雷達測
    速儀器已列為法定度量衡器之測速設備裝置，衡諸度量衡法
    第5條、度量衡器檢定檢查辦法第3條第1項第6款及第17條第
    1項之規定，與大眾有關之公務檢測儀器，既經由國家專責
    機關檢定合格後加以使用，自能昭得公信，是於本件舉發違
    規時（即110年9月10日），舉發機關所用之雷達測速儀尚在
    檢定合格有效期限內，其準確性及正確性應值信賴，故於上
    開時、地為此雷達測速儀器測得系爭車輛之行車速度為62km
    /hr之證據資料，當無違誤。據此，舉發機關於上開時、地
    測得本件系爭車輛之行車速度為62km/hr，然該路段之限速
    為50km/hr，是於上開時、地，系爭車輛確有超過規定之最
    高時速，超速12公里之違規事實。
(三)按行政訴訟法第136條規定，行政訴訟程序準用民事訴訟法
    第277條舉證責任分配原則，而依民事訴訟法第277條規定：
    「當事人主張有利於己之事實者，就其事實有舉證之責。」
    是道路交通管理處罰條例科處行政罰事件，依據上開舉證責
    任分配法則，固應先由行政機關就其業已履踐相關正當法律
    程序，以及人民應受處罰之客觀違反法令行為，負證明之責
    ，惟原告就行政機關已為相當證明之前開事項，若主張欠缺
    主觀歸責條件或為其他抗辯，亦須就其所辯提出反證。被告
    提出之測速舉發照片，已足以證明原告違章事實，原告否認
    其超速，辯稱患有速度恐懼症云云，自應舉證，惟未舉證，
    自難為其有利認定。是原告所執上開主張，應不足採。又交
    通裁罰案件具大量行政特性，行政機關或法院之人力、資源
    均屬有限，而裁罰案件無窮，且行政機關對事實如何調查原
    裁量權限，故行政機關所為之舉證，如已滿足對人民違章事
    實之舉證責任時，應不需再責令其作額外之調查；及法院應
    對人民權益保障與訴訟效能間作權衡，如認為事實依證據已
    臻明確，亦不受原告任意聲請調查之拘束。本件依上開事證
    ，既足認原告違規事實，原告另聲請調閱路口監視器紀錄即
    無必要，況縱然調得該資料，亦難證明原告當時之實際車速
    ，故欠缺必要性，併予指明。
六、綜上所述，原告違規事證明確，被告依法所為原處分並無違
    誤，原告訴請撤銷，為無理由，應予駁回。
七、本件第一審裁判費為300元，應由原告負擔，爰確定第一審
    訴訟費用額如主文第2項所示。
據上論結，本件原告之訴為無理由，依行政訴訟法第237條之7、
第98條第1項前段、第237條之8第1項，判決如主文。
中　　華　　民　　國　 111　　年　　5 　月　　 6　　日
　　　　　　　　　行政訴訟庭　法　官   吳俊螢
上為正本係照原本作成。
如不服本判決，應於送達後20日內，向本院提出上訴狀，其未表
明上訴理由者，應於提出上訴後20日內向本院補提理由書（均須
按他造人數附繕本）。上訴理由應表明關於原判決所違背之法令
及其具體內容，或依訴訟資料可認為原判決有違背法令之具體事
實。
中　　華　　民　　國　　111 　年　　5 　　月　　6 　　日
                             書記官  　王素珍